臺灣臺中地方法院刑事判決　　　　　　　96年度易字第2020號
公　訴　人　臺灣臺中地方法院檢察署檢察官
被　　　告　乙○○
　　　　　　　　　　（現押於臺灣臺中看守所）
上列被告因詐欺等案件，經檢察官提起公訴（96年度偵緝字第22
4號、第225號、226號），被告於準備程序中就被訴事實為有罪
之陳述，受命法官於聽取當事人之意見後，由本院合議庭裁定由
受命法官獨任以簡式審判程序判決如下：
    主  文
乙○○意圖為自己不法之所有，以詐術使人將本人之物交付，處
有期徒刑貳月，如易科罰金以銀元參佰元即新臺幣玖佰元折算壹
日；又竊盜，處有期徒刑伍月，如易科罰金以銀元參佰元即新臺
幣玖佰元折算壹日；應執行有期徒刑陸月，如易科罰金以銀元參
佰元即新臺幣玖佰元折算壹日。
    事  實
一、乙○○意圖為自己不法之所有，於民國九十五年二月十三日
    在台中市○○區○○路一段七十九號金龍汽車修配廠向甲○○詐稱欲出售車號Ｘ３－９３２５號自用小客車，使甲○○
    陷於錯誤交付定金萬元，乙○○並與甲○○約定翌日交車，
    乙○○即避不見面，其後甲○○自友人處發現乙○○早在九
    十五年二月九日將上開車號Ｘ３－９３２５號自用小客車賣
    予張志國，甲○○始知受騙。乙○○復意圖為自己不法之所
    有，於九十五年三月間某日，在台中市○○區○○路一段七
    十九號金龍汽車修配廠，竊取丙○○所有放置於自用小客車
    內皮包之萬泰商業銀行苗栗分行帳號000000000號
    ，發票日分九十五年三月三十一日、票號0000000號
    、金額三萬元之支票一張，同帳號發票日九十五年三月三十
    一日、票號0000000號、金額五萬元支票一張及同帳
    號發票日九十五年三月三十一日、金額五萬元之不詳票號支
    票計一張，得手後，將其中票號0000000號金額三萬
    元之支票乙張交付予丁秀蘭用以抵債，另將其中票號000
    0000號金額五萬元之支票一張持以向艾城甫調現，調得
    現款四萬元花用。嗣丁秀蘭將上開支再委託林明輝提示，因
    上開支票經掛失支付而未兌現，為警循線查獲。
二、案經甲○○訴由台中市警察局第六分局、台中市警察局第五
    分局及台中市警察局第三分局報告臺灣台中地方法院檢察署
    檢察官偵查起訴。
    理  由
一、上開詐欺及竊盜之犯罪事實，已據被告乙○○於本院審理中
    坦白承認，核與告訴人甲○○及被害人丙○○指訴之情節相
    符，並據証人丁秀蘭、艾城甫於警訊中證述屬實，復有支票
    及退票理由單影本、遺失票據申報書、汽車買賣合約書等在
    卷可資佐證，被告之犯行堪予認定。
二、新舊法比較：
（一）被告行為後，刑法第三十三條第五款業於九十四年二月二
      日以華總一義字第０九四０００一四九０一號令修正公布
      ，並自九十五年七月一日起施行；修正後刑法第三十三條
      第五款規定「罰金：新臺幣一千元以上，以百元計算之。
      」，與修正前刑法第三十三條第五款規定「罰金：一元以
      上。」不同。比較新舊法結果，以舊法較有利於行為人，
      新法並無對被告較為有利之情形，故依刑法第二條第一項
      前段規定，本案關於刑法第三百二十條、第三百三十九條
      第一項前段之法定刑罰金部分，自應適用行為時之法律即
      修正前刑法第三三條第五款規定決定其罰金部分之法定刑
      。
（二）再查被告行為後，業已增訂刑法施行法第一條之一，並規
      定：「中華民國九十四年一月七日刑法修正施行後，刑法
      分則編所定罰金之貨幣單位為新臺幣。九十四年一月七日
      刑法修正時，刑法分則編未修正之條文定有罰金者，自九
      十四年一月七日刑法修正施行後，就其所定數額提高為三
      十倍。但七十二年六月二十六日至九十四年一月七日新增
      或修正之條文，就其所定數額提高為三倍」，是就現行刑
      法中，有關於罰金刑處罰之規定，即有就新舊法比較之必
      要，惟經比較增訂之刑法施行法第一條之一與被告行為時
      之罰金罰鍰提高標準條例第一條前段、現行法規所定貨幣
      單位折算新台幣條例第二條結果，二者規定適用之結果並
      無不同，則本件即依被告行為時之舊法即依罰金罰鍰提高
      標準條例第一條前段為法條適用之依據，附此敘明。
（三）被告行為後，刑法第五十一條業於九十四年一月七日修正
      公布，並於九十五年七月一日施行，修正前刑法第五十一
      條第五款規定：「宣告多數有期徒刑者，於各刑中之最長
      期以上，各刑合併之刑期以下，定其刑期。但不得逾二十
      年」，修正後刑法第五十一條第五款則規定：「宣告多數
      有期徒刑者，於各刑中之最長期以上，各刑合併之刑期以
      下，定其刑期。但不得逾三十年」。比較新舊法結果，修
      正後刑法並非較有利於被告，依刑法第二條第一項前段之
      規定，自應依修正前刑法第五十一條第五款之規定，定其
      應執行之刑。
（四）綜合上述修正前後刑法第三十三條第五款、第五十一條第
      五款及刑法施行法第一條之一適用情形綜合比較結果，修
      正後刑法及刑法施行法之規定並非較有利於被告，參酌修
      正後刑法第二條第一項前段、但書規定之「從舊從輕」原
      則，本案應適用修正前刑法及罰金罰鍰提高標準條例第一
      條前段為法條適用之依據。
三、核被告以出賣小客車為由，向甲○○詐取現金二萬元，其所
    為係犯刑法第三百三十九條第一項之詐欺取財罪。又其竊取
    丙○○之支票部分，係犯刑法第三百二十條第一項之竊盜罪
    。所犯上開二罪，犯意個別，罪名互殊，應分論併罰。爰審
    酌被告所犯本件詐欺罪部分，其所得僅二萬元，被告於審理
    中已返還該二萬元予告訴人陳尚文，賠償其損害，此有本院
    審判筆錄可按。再被告不思自食其力，在其所任職之汽車修
    配廠竊取客戶之支票，使被害人之財產法益遭受損害，惟經
    持票人向金融機關止付，減少損害，及被告於審理中坦承犯
    行，犯後態度良好已有悔意等一切情狀，爰就所犯上開二罪
    均從輕量處如主文所示之刑，並依修正前刑法第五十一條第
    五款之規定，定其應執行之刑及分別諭知易科罰金之折算標
    準，以資懲儆。
據上論斷，依刑事訴訟法第二百七十三條之一第一項、第二百九
十九條第一項前段，刑法第二條第一項前段、第三百二十條第一
項、第三百三十九條第一項、修正前刑法第五十一條第五款，罰
金罰鍰提高標準條例第一條前段，修正前罰金罰鍰提高標準條例
第二條，判決如主文。
中　　華　　民　　國　　96　　年　　6 　　月　　11　　日
                  刑事第二庭    法  官    許金樹
上正本證明與原本無異。
如不服本判決，應於送達後十日內向本院提出上訴狀（須附繕本
），上訴於臺灣高等法院臺中分院。
中　　華　　民　　國　　96　　年　　6 　　月　　11　　日
                                書記官    王崑煜
附錄論罪科刑法條
中華民國刑法第320條
（普通竊盜罪、竊佔罪）
意圖為自己或第三人不法之所有，而竊取他人之動產者，為竊盜
罪，處5年以下有期徒刑、拘役或5百元以下罰金。
意圖為自己或第三人不法之利益，而竊佔他人之不動產者，依前
項之規定處斷。
前二項之未遂犯罰之。
中華民國刑法第339條
（普通詐欺罪）
意圖為自己或第三人不法之所有，以詐術使人將本人或第三人之
物交付者，處5年以下有期徒刑、拘役或科或併科1千元以下罰金
。
以前項方法得財產上不法之利益或使第三人得之者，亦同。
前二項之未遂犯罰之。
